臺灣板橋地方法院交通事件裁定　　　　100年度交聲字第633號
原處分機關　交通部公路總局臺北區監理所蘆洲監理站
異　議　人　羅敏彰
即受處分人
上列受處分人因違反道路交通管理處罰條例案件，對於原處分機
關100 年2 月10日所為之北監蘆字第裁46-C00000000號處分不服
，聲明異議，本院裁定如下：
    主  文
異議駁回。
    理  由
一、原處分意旨略以：異議人即受處分人羅敏彰駕駛車牌號碼
    FVT -911號重型機車，於民國99年8 月17日18時34分許，行
    經有行車燈光號誌管制之臺北縣三重市（已改制為新北市三
    重區○○○路12巷口處，因有「紅燈左轉」之違規情形，經
    臺北縣（已改制為新北市）政府警察局三重分局警備隊員警
    攔停舉發（北縣警交大字第C00000000 號），嗣經原處分機
    關依道路交通管理處罰條例第53條第1 項、第63條第1 項第
    3 款（裁決書漏載第3 款）之規定，裁處異議人罰鍰新臺幣
    （下同）2,700 元，並記違規點數3 點。
二、異議意旨略以：99年8 月17日18時34分許，伊從中山路由東
    向西行，到中山路12巷要左轉，但是中山路車子較多，伊停
    下來等待到了車子較少時，再起動左轉，而當時12巷的紅綠
    燈剛好換成綠燈，警察說伊是闖中山路紅燈，伊真的無法接
    受，應是算兩段左轉，為此依法聲明異議云云。
三、按汽車駕駛人行經有燈光號誌管制之交岔路口闖紅燈者，處
    新臺幣1,800 元以上5,400 元以下罰鍰，並記違規點數3 點
    ，道路交通管理處罰條例第53條第1 項、第63條第1 項第3
    款定有明文。經查：異議人即受處分人羅敏彰駕駛車牌號碼
    FVT-911 號重型機車，於前揭時地闖紅燈之違規情形，有違
    規通知單、違反道路交通管理事件裁決書等影本各1 件在卷
    可稽。復經證人即本件舉發員警楊超景於本院訊問時到庭證
    稱：異議人羅敏彰的交通舉發案件，是由伊舉發的，伊當時
    是在12巷要往中山路的方向，伊剛好經過，當時伊走的12巷
    到中山路口時，是綠燈，所以中山路直行的方向是紅燈，而
    異議人是從中山路闖紅燈左轉就進入12巷，伊就把異議人攔
    停，異議人有稍微停一下，看一下燈號就轉了，伊確認他轉
    的時候是紅燈，如果是他一轉時，燈號馬上變成綠燈時，伊
    會勸導而已，通常伊不會舉發這種兩、三秒的號誌變換，而
    這件是時間差比較久，真的是紅燈左轉等語（見卷附本院10
    0 年4 月14日訊問筆錄）。觀諸證人所言，就其如何發現異
    議人違規闖紅燈，並將其攔停之過程情節，其舉發經過具體
    明確連續不中斷，並無何瑕疵可指。並且依證人楊超景當庭
    繪製之本件交通違規現場草圖所示，證人楊超景駕車巡邏行
    經之路線，即為異議人駕駛前揭重型機車左轉該巷口後所行
    駛之道路，因此，證人楊超景就其所在之位置，不僅可清楚
    看見異議人之車輛如何行駛經過中山路12巷之路口外，亦可
    正確判斷該路口所設置交通號誌之變換經過。復按燈光號誌
    之違反，其所需之舉證狀態稍縱即逝，除設有感應照相之路
    口外，事後無法還原現場狀態，職是，舉發當時現場之值勤
    員警自屬交通案件之重要證人。本件異議人雖辯稱係遭員警
    無故舉發闖紅燈，然卷內並無任何證據足資證明證人盧韋銘
    有何捏造事實違法取締之不法情事。參酌員警執行公務時，
    本身即受有行政懲處責任之監督，且其到庭具結作證，更係
    以刑事責任擔保其證言之真實性，本件舉發員警既已到庭證
    述如上，且與異議人並不認識，彼此間亦無任何嫌隙，當不
    至甘冒涉犯偽證罪之風險，蓄意構陷異議人，是其證述應值
    採信。從而，本院認異議人確有上開之違規事實無訛。
四、綜上，異議人所辯尚無足採，故原處分機關據以援引上開規
    定，對異議人裁處罰鍰2,700 元，並記違規點數3 點，於法
    並無不當之處，本件異議為無理由，應予駁回。
據上論結，應依道路交通事件處理辦法第18條，裁定如主文。
中    華    民    國   100    年    4     月    27    日
                  交通法庭  法  官  李君豪
上正本證明與原本無異。
如不服本裁定應於送達後5日內向本院提出抗告狀。
                            書記官  金和國
中    華    民    國   100    年    4     月    27    日